---
title: "Informe genero final"
output: html_document
---

```{r setup, include=FALSE}
knitr::opts_chunk$set(echo = TRUE)
```

```{r}
#Se cargan las librerias necesarias
setwd("~/GitHub/informegenero")
library(ggtext)
library(eph)
library(tidyverse)
library(formattable)
library(Hmisc)
library(readxl)
library(foreign)
library(glue)
library(extrafont)
library(ggalt)
library(waffle)
library(ggimage)
library(spatstat)
library(splitstackshape)
library(purrr)
library(treemapify)
library(scales)

font_import(paths = "~/GitHub/informegenero/Open_Sans")
loadfonts(device = "win", quiet=T)

#Segundo trimestre 2020
aglomerados<-read_excel("aglomerado.xlsx", sheet = 4)
colores<- c("#29aee4","#0c8136","#e22172","#f4a018","#428cb4","#c85687","#dbac2f","#5da14a","#ff9a00")
gradiente<- c("#ed3068","#ef4275","#f3789d","#f69cb7","#fbd2de")

ephi<- get_microdata(year=2020, trimester = 3, type = "individual")
ephh <- get_microdata(year=2020, trimester = 3, type = "hogar")
canastas<- read.csv("canasta.csv", sep=";", dec=".", header = TRUE)

eph3t<- left_join(ephi, ephh)
eph3t<- left_join(eph3t,aglomerados)
eph3t<- left_join(eph3t,eph::adulto_equivalente)
eph3t<- left_join(eph3t,canastas)
eph3t<- eph3t %>% group_by(ANO4, TRIMESTRE, AGLOMERADO, CODUSU,NRO_HOGAR) %>% mutate(EAF=sum(adequi)) %>% ungroup()

eph3t<- eph3t %>% mutate(POBRE=case_when((EAF*CBT)>=ITF~1,
                                         (EAF*CBT)<ITF~0),
                         INDIGENTE=case_when((EAF*CBA)>=ITF~1,
                                         (EAF*CBA)<ITF~0))
eph3t %>% select(POBRE,INDIGENTE,ITF,CBA, CBT,EAF)


eph3t <- eph3t %>%filter(ESTADO!=0)  %>%    mutate(Sexo=as.character(CH04),
                      Sexo=case_when(Sexo=="1" ~ "Hombres",
                                       Sexo=="2" ~ "Mujeres"),
                      Vacaciones = case_when(PP07G1 == 1 ~ "Sí",
                                      PP07G1 == 2 ~ "No"),
                      Aguinaldo = case_when(PP07G2 == 1 ~ "Sí",
                               PP07G2 == 2 ~ "No"),
                      Diasporenfermedad = case_when(PP07G3 == 1 ~ "Sí",
                                     PP07G3 == 2 ~ "No"),
                      Obrasocial = case_when(PP07G4 == 1 ~ "Sí",
                                 PP07G4 == 2 ~ "No"),
                      Descuentojubilatorio = case_when(PP07H == 1 ~ "Sí",
                                           PP07H == 2 ~ "No"),
                      CH14=as.numeric(CH14),
                      añoalc=case_when(CH14 %in% c(98,99)~ NaN ,
                                           TRUE ~ CH14),
                      aeduc=case_when(CH12==1 ~ 0,
                                              CH12==2 & CH13==2~añoalc,
                                              CH12==2 & CH13==1 ~ 6,
                                              CH12==3 & CH13==2 ~ añoalc,
                                              CH12==3 & CH13==1 ~ 9,
                                              CH12==4 & CH13==2 ~ 6+añoalc,
                                              CH12==4 & CH13==1 ~ 12,
                                              CH12==5 & CH13==2 ~ 9+añoalc,
                                              CH12==5 & CH13==1 ~ 12,
                                              CH12 %in% c(6,7) & CH13==2 ~ 12+añoalc,
                                              CH12==6 & CH13==1 ~ 16,
                                              CH12==7 & CH13==1 ~ 17,
                                              CH12==8 & CH13==2 ~ 17+añoalc,
                                              CH12==8 & CH13==1 ~ 21),
                       edad=case_when(CH06>=18 & CH06<29 ~ "18 a 28",
                                     CH06>=29 & CH06<40 ~ "29 a 39",
                                     CH06>=40 & CH06<51 ~ "40 a 50",
                                     CH06>=51 & CH06<62 ~ "51 a 61",
                                     CH06>=61 ~ "61+"),
                        PP04D_COD = case_when(nchar(PP04D_COD) == 5 ~ PP04D_COD,
                                              nchar(PP04D_COD) == 4 ~ paste0("0", PP04D_COD),
                                              nchar(PP04D_COD) == 3 ~ paste0("00", PP04D_COD),
                                              nchar(PP04D_COD) == 2 ~ paste0("000", PP04D_COD),
                                              nchar(PP04D_COD) == 1 ~ paste0("0000", PP04D_COD)),
                        CALIFICACION = substr(PP04D_COD, 5, 5),
                      
                        JERARQUIA = substr(PP04D_COD, 3, 3),
                        JERARQUIA = case_when(JERARQUIA=="0" ~ "Dirección",
                                              JERARQUIA=="2" ~ "Jefes",
                                              JERARQUIA=="1" ~ "Cuentapropia",
                                              JERARQUIA=="3" ~ "Trabajadores\nAsalariados"),
                        JERARQUIA = factor(JERARQUIA, c("Dirección", "Jefes", "Trabajadores\nAsalariados", "Cuentapropia")),
                        PEA= case_when(ESTADO==3 ~ 0,
                                       ESTADO==4 ~ 0,
                                       ESTADO==1 ~ 1,
                                       ESTADO==2 ~ 1),
                        PP04D_COD = as.character(PP04D_COD),
    
                        CALIFICACION = case_when(CALIFICACION=="1" ~ "Profesionales",
                                                   CALIFICACION=="2" ~ "Técnicos",
                                                   CALIFICACION=="3" ~ "Operativos",
                                                   CALIFICACION=="4" ~ "No Calificados"),
                        CALIFICACION = factor(CALIFICACION, c("No Calificados", "Operativos", "Técnicos", "Profesionales")),
                          PP04B_COD=as.character(PP04B_COD),
                          PP04B_COD=case_when(nchar(PP04B_COD)==4~PP04B_COD,
                                              nchar(PP04B_COD)==1~ paste0("0",PP04B_COD,"00"),
                                              nchar(PP04B_COD)==2~ paste0(PP04B_COD,"00"),
                                              nchar(PP04B_COD)==3~ paste0("0",PP04B_COD)),
                          SECTOR= substr(PP04B_COD,1,2),
                          HORASSEM=PP3E_TOT+PP3F_TOT,
                          niveled=case_when(NIVEL_ED==1 | NIVEL_ED==7 ~ "Sin\ninstrucción",
                                            NIVEL_ED %in% c(2,3) ~ "Primario\nCompleto",
                                            NIVEL_ED %in% c(4,5)~ "Secundario\nCompleto",
                                            NIVEL_ED == 6 ~ "Superior/Universitario\ncompleto"),
                          niveled=factor(niveled, levels = c("Sin\ninstrucción","Primario\nCompleto","Secundario\nCompleto","Superior/Universitario\ncompleto")),
                        JEFE = case_when(CH03==1 ~ 1,
                                         CH03 %in% c(2,3,4,5,6,7,8,9,10) ~ 0),
                        HIJO = case_when(CH03==3 ~ 1,
                                           CH03 %in% c(1,2,4,5,6,7,8,9,10) ~ 0))

caes<- read.csv("SECTORESCAES.csv", sep = ";", colClasses = "character")
eph3t<- left_join(eph3t,caes)


eahu <- read.dta("Individual_EAHU_13.dta")
etnr <- read.dta("microdatos_TNR.dta" )

eahutotal <- left_join(etnr, eahu, by=c("CODUSU", "componente", "nro_hogar", "ano4"))

eahutotal <- eahutotal %>%  mutate(Sexo=as.character(ch04),
                        Sexo=case_when(Sexo=="Varón" ~ "Hombres",
                                       Sexo=="Mujer" ~ "Mujeres"),
                        horassemanalestnr= tiempo_tdnr*7,
                        horassemanalestr=pp3e_tot+pp3f_tot,
                       edad=case_when(ch06>=18 & ch06<29 ~ "18 a 28",
                                     ch06>=29 & ch06<40 ~ "29 a 39",
                                     ch06>=40 & ch06<51 ~ "40 a 50",
                                     ch06>=51 & ch06<62 ~ "51 a 61",
                                     ch06>=61 ~ "61+"))


```

## Caracterizacion del mercado laboral

### Mujeres totales: 159429
```{r}
masde15 <- eph3t %>%  filter(CH06>=15 & AGLOMERADO==12 & ESTADO!=0)
masde15  %>% group_by(Sexo) %>% summarise(porcentaje=percent((sum(PONDERA)/sum(masde15$PONDERA)),2), sum(PONDERA))
```
### Inactivas: 101049


```{r}
inactivas <- eph3t %>% filter (CH06>=15 & AGLOMERADO==12 & ESTADO==3)
inactivas %>% group_by(Sexo) %>% summarise((sum(PONDERA)/sum(inactivas$PONDERA)), sum(PONDERA))
```

### Jubiladas:31551

```{r}
jubiladas <- eph3t %>%  filter(CH06>=15 & AGLOMERADO==12 & ESTADO==3 & CAT_INAC==1)
jubiladas %>% group_by(Sexo) %>%  summarise ((sum(PONDERA)/sum(jubiladas$PONDERA)), sum(PONDERA))
```


```{r}
#Amas de casa: 33209
amasdecasa <- eph3t %>% filter(CH06>=15 & AGLOMERADO==12 & ESTADO==3 & CAT_INAC==4)
amasdecasa %>% group_by(Sexo) %>% summarise((sum(PONDERA)/sum(amasdecasa$PONDERA)), sum(PONDERA))
```


```{r}
#Estudiantes: 29829	
estudiantes <- eph3t %>% filter (CH06>=15 & AGLOMERADO==12 & ESTADO==3 & CAT_INAC==3)
estudiantes %>% group_by(Sexo) %>%  summarise((sum(PONDERA)/sum(estudiantes$PONDERA)), sum(PONDERA))
```


```{r}
#Activas:68245	
activas <- eph3t %>% filter (CH06>=15 & AGLOMERADO==12 & ESTADO!=0 & ESTADO!=3)
activas %>% group_by(Sexo) %>% summarise((sum(PONDERA)/sum(activas$PONDERA)), sum(PONDERA))
```


```{r}
#Ocupadas: 63250	
ocupadas <- eph3t %>% filter(AGLOMERADO==12 & ESTADO==1 & CH06>=15)
ocupadas %>% group_by(Sexo) %>% summarise((sum(PONDERA)/sum(ocupadas$PONDERA)), sum(PONDERA))
```


```{r}
#Desocupadas: 5196
desocupadas <- eph3t %>% filter(AGLOMERADO==12 & ESTADO==2 & CH06>=15)
desocupadas %>% group_by(Sexo) %>% summarise((sum(PONDERA)/sum(desocupadas$PONDERA)), sum(PONDERA))
```


```{r}
#Trabajadoras de servicio domestico:5446
casas <- eph3t %>% filter (AGLOMERADO==12 & ESTADO==1 & PP04B1==1)
casas %>%  group_by(Sexo) %>%  summarise((sum(PONDERA)/sum(casas$PONDERA)), sum(PONDERA))
```


```{r}
#Trabajadoras en casas particulares registradas: 1789
casasregis <- eph3t %>% filter (AGLOMERADO==12 & ESTADO==1 & PP04B1==1 & PP07H==1)
casasregis %>%  group_by(Sexo) %>%  summarise((sum(PONDERA)/sum(casasregis$PONDERA)), sum(PONDERA))
```


```{r}
#Trabajadoras ras en casas particulares no registradas:3657
casasnoregis <- eph3t %>% filter (AGLOMERADO==12 & ESTADO==1 & PP04B1==1 & PP07H==2)
casasnoregis %>%  group_by(Sexo) %>%  summarise((sum(PONDERA)/sum(casasnoregis$PONDERA)), sum(PONDERA))
```


```{r}
#Asalariadas: 36314
asalariadas <- eph3t %>% filter (AGLOMERADO==12 & ESTADO==1 & PP04B1!=1 & CAT_OCUP==3)
asalariadas %>% group_by(Sexo) %>%  summarise((sum(PONDERA)/sum(asalariadas$PONDERA)), sum(PONDERA))
```


```{r}
#Asalariadas registradas: 24642
asalariadasregis <- eph3t %>% filter (AGLOMERADO==12 & ESTADO==1 & PP04B1!=1 & CAT_OCUP==3 & PP07H==1)
asalariadasregis %>% group_by(Sexo) %>%  summarise((sum(PONDERA)/sum(asalariadasregis$PONDERA)), sum(PONDERA))
```


```{r}
#Asalariadas no registradas:11672
asalariadasnoregis <- eph3t %>% filter (AGLOMERADO==12 & ESTADO==1 & PP04B1!=1 & CAT_OCUP==3 & PP07H==2)
asalariadasnoregis %>% group_by(Sexo) %>%  summarise((sum(PONDERA)/sum(asalariadasnoregis$PONDERA)), sum(PONDERA))
```


```{r}
#No asalariadas: 13170
noasalariadas <- eph3t %>% filter (AGLOMERADO==12 & ESTADO==1 & PP04B1!=1 & CAT_OCUP!=3)
noasalariadas %>% group_by(Sexo) %>%  summarise((sum(PONDERA)/sum(noasalariadas$PONDERA)), sum(PONDERA))

```
## Brecha según calificación 
### Brecha de ingresos
#NO CALIFICADOS
```{r}
nocaling <- eph3t %>% filter(CALIFICACION=="No Calificados" & AGLOMERADO==12)
ingresopromnocal <- nocaling %>% summarise(ingresopromnocal = weighted.mean(P21, PONDIIO))
ingresopromnocal

nocalingsex <- nocaling %>% group_by(Sexo) %>% summarise("Salario promedio"=weighted.mean(P21, PONDIIO)) 
nocalingsex<- nocalingsex %>% pivot_wider(names_from = Sexo, values_from=`Salario promedio`)
nocalingsex


nocalingsexg <- nocaling %>% group_by(Sexo) %>% summarise("Salario promedio"=weighted.mean(P21, PONDIIO), calif="No Calificados")
nocalingsexg

#Brecha
nocalingsex<- nocalingsex %>% summarise("Brecha No Calificados"=percent(((Hombres-Mujeres)/Hombres),2))

nocalingsexg <- nocalingsexg %>% mutate(brecha= nocalingsex %>% pull("Brecha No Calificados")) 
nocalingsexg
```

#OPERATIVOS
```{r}
opering <- eph3t %>% filter(CALIFICACION=="Operativos" & AGLOMERADO==12)
ingresopromoper <- opering %>% summarise(ingresopromoper = weighted.mean(P21, PONDIIO))
ingresopromoper

operingsex <- opering %>% group_by(Sexo) %>% summarise("Salario promedio"=weighted.mean(P21, PONDIIO)) 
operingsex<- operingsex %>% pivot_wider(names_from = Sexo, values_from=`Salario promedio`)
operingsex

operingsexg <- opering %>% group_by(Sexo) %>% summarise("Salario promedio"=weighted.mean(P21, PONDIIO), calif="Operativos")
operingsexg

#Brecha
operingsex<- operingsex %>% summarise("Brecha Operativos"=percent(((Hombres-Mujeres)/Hombres),2))

operingsexg <- operingsexg %>% mutate(brecha= operingsex %>% pull("Brecha Operativos")) 
operingsexg
```

#TECNICOS
```{r}
tecning <- eph3t %>% filter(CALIFICACION=="Técnicos" & AGLOMERADO==12)
ingresopromtecn <- tecning %>% summarise(ingresopromtecn = weighted.mean(P21, PONDIIO))
ingresopromtecn

tecningsex <- tecning %>% group_by(Sexo) %>% summarise("Salario promedio"=weighted.mean(P21, PONDIIO)) 
tecningsex <- tecningsex %>% pivot_wider(names_from = Sexo, values_from=`Salario promedio`)
tecningsex

tecningsexg <- tecning %>% group_by(Sexo) %>% summarise("Salario promedio"=weighted.mean(P21, PONDIIO), calif="Técnicos")
tecningsexg

#Brecha
tecningsex<- tecningsex %>% summarise("Brecha Tecnicos"=percent(((Hombres-Mujeres)/Hombres),2))

tecningsexg <- tecningsexg %>% mutate(brecha= tecningsex %>% pull("Brecha Tecnicos")) 
tecningsexg
```

#PROFESIONALES
```{r}
profing <- eph3t %>% filter(CALIFICACION=="Profesionales" & AGLOMERADO==12)
ingresopromprof <- profing %>% summarise(ingresopromprof = weighted.mean(P21, PONDIIO))
ingresopromprof

profingsex <- profing %>% group_by(Sexo) %>% summarise("Salario promedio"=weighted.mean(P21, PONDIIO)) 
profingsex <- profingsex %>% pivot_wider(names_from = Sexo, values_from=`Salario promedio`)
profingsex

profingsexg <- profing %>% group_by(Sexo) %>% summarise("Salario promedio"=weighted.mean(P21, PONDIIO), calif="Profesionales")
profingsexg

#Brecha
profingsex<- profingsex %>% summarise("Brecha Profesionales"=percent(((Hombres-Mujeres)/Hombres),2))

profingsexg <- profingsexg %>% mutate(brecha= profingsex %>% pull("Brecha Profesionales")) 
profingsexg

```
## Gráfico de ingresos por calificación
```{r}
library(ggalt)


califg<- bind_rows(nocalingsexg,operingsexg,tecningsexg,profingsexg)
califg<- califg %>%  pivot_wider (names_from = Sexo, values_from="Salario promedio")

califg<- califg %>% mutate(x= if_else(condition=Hombres>Mujeres,true = ((Hombres-Mujeres)/2+Mujeres), false = (Mujeres-Hombres)/2+Hombres))

califg<- califg %>% mutate(brecha= glue("<span style>**{brecha}**</span>"))
califg$calif<- factor(califg$calif, levels = c("No Calificados", "Operativos" ,"Técnicos","Profesionales" ))

grafico_b<-califg %>% ggplot( mapping = aes(y=calif, group=calif))   +  geom_dumbbell( aes(x=Mujeres,xend=Hombres), colour_x = colores[2], colour_xend = colores[1], size_x = 3, size_xend = 3) + geom_richtext(aes(x=x,y=calif, label=brecha), position = position_nudge(y=0.25), size=3, label.color= NA , fill=NA, family="Open Sans")  + labs(fill="", title = "Salario promedio de <span style='color: #29aee4;'>**Hombres**</span>, <span style='color: #0c8136;'>**Mujeres**</span> y <span style>**brecha salarial**</span> s/ calificación laboral", subtitle = "Tercer trimestre 2020", caption = "")+ ylab("") + xlab("") + scale_x_continuous(n.breaks = 10, labels=scales::dollar_format())+ theme(axis.title = element_text(), axis.text = element_text(color = "BLACK"), legend.position = "right", title = element_text(), panel.grid.major = element_blank(), legend.text = element_text(), panel.background = element_blank()) 
grafico_b  + scale_fill_manual(values = colores, aesthetics = "color")  + labs(color="") + theme(legend.key = element_blank(), panel.grid.major.y =  element_line(colour = "BLACK", linetype = "dotted"), axis.text.y = element_text(hjust = 0), plot.title.position = "plot", plot.title = element_markdown(), text = element_text(family = "Open Sans" ))

#ggsave("brechaingscalif.svg", width = 25, height = 15 ,units = "cm")
```



###Ocupados
#No calificados
```{r}
nocalif <- eph3t %>% filter(CALIFICACION=="No Calificados" & AGLOMERADO==12)
nocalif <- nocalif %>% group_by(Sexo) %>% summarise(porcentaje=percent((sum(PONDERA)/(sum(nocalif$PONDERA))),2), calif="No Calificados")
nocalif
```

#Operativos
```{r}
operativos <- eph3t %>% filter(CALIFICACION=="Operativos" & AGLOMERADO==12)
operativos <- operativos %>% group_by(Sexo) %>% summarise(porcentaje=percent((sum(PONDERA)/(sum(operativos$PONDERA))),2), calif="Operativos")
operativos
```

#Tecnicos
```{r}
tecnicos <- eph3t %>% filter(CALIFICACION=="Técnicos" & AGLOMERADO==12)
tecnicos <- tecnicos %>% group_by(Sexo) %>% summarise(porcentaje=percent((sum(PONDERA)/(sum(tecnicos$PONDERA))),2), calif="Técnicos")
tecnicos
```

#Profesionales
```{r}
profesionales <- eph3t %>% filter(CALIFICACION=="Profesionales" & AGLOMERADO==12)
profesionales <- profesionales %>% group_by(Sexo) %>% summarise(porcentaje=percent((sum(PONDERA)/(sum(profesionales$PONDERA))),2), calif="Profesionales")
profesionales

```

### Gráfico distribucion s calificacion
```{r}
califcomp<- bind_rows(nocalif, operativos, tecnicos,profesionales)
califcomp$calif<- factor(califcomp$calif, levels = c("No Calificados", "Operativos" ,"Técnicos","Profesionales" ))

califcomp %>% ggplot(mapping = aes(x=calif, y=porcentaje, fill=Sexo, label=porcentaje)) + geom_col(width = 0.7, show.legend = F) + geom_text(position = position_stack(vjust=0.5), size=3, show.legend = F, family="Open Sans")+ coord_flip() + scale_fill_manual(values = colores) + labs(title = "Ocupación s/ calificación de <span style = 'color: #29aee4;'>**Hombres**</span> y <span style='color: #0c8136;'>**Mujeres**</span>", subtitle = "Tercer trimestre 2020", caption = "", fill="") + xlab("") + ylab("%") + theme(title = element_text( size=10), text = element_text(size=9, family = "Open Sans") , panel.background = element_blank(),  axis.ticks = element_blank(), aspect.ratio = 1/6, plot.title = element_markdown(), plot.title.position = "plot", axis.text = element_text(color = "BLACK"), plot.background = element_rect(fill="WHITE")) 
```





## Brecha según jerarquía ocupacional

### JEFES
Cantidad personas
```{r}
jefes <- eph3t %>% filter(JERARQUIA=="Jefes" & AGLOMERADO==12)
jefes <- jefes %>% group_by(Sexo) %>% summarise(porcentaje=percent((sum(PONDERA)/(sum(jefes$PONDERA))),2), jerar="Jefes")
jefes
```

Ingresos
```{r}
jefing <- eph3t %>% filter(JERARQUIA=="Jefes" & AGLOMERADO==12)
ingresopromjef <- jefing %>% summarise(ingresopromjef = weighted.mean(P21, PONDIIO))
ingresopromjef

jefingsex <- jefing %>% group_by(Sexo) %>% summarise("Salario promedio"=weighted.mean(P21, PONDIIO)) 

jefingsexg <- jefing %>% group_by(Sexo) %>% summarise("Salario promedio"=weighted.mean(P21, PONDIIO), jerar="Jefes")
jefingsexg

jefingsex
jefingsex<- jefingsex %>% pivot_wider(names_from = Sexo, values_from=`Salario promedio`)


```

Brecha
```{r}
jefingsex<- jefingsex %>% summarise("Brecha jefes"=percent(((Hombres-Mujeres)/Hombres),2))

jefingsexg <- jefingsexg %>% mutate(brecha= jefingsex %>% pull("Brecha jefes")) 
jefingsexg
```

### DIRECCIÓN
Cantidad personas
```{r}
direc <- eph3t %>% filter(JERARQUIA=="Dirección" & AGLOMERADO==12)
direc <- direc %>% group_by(Sexo) %>% summarise(porcentaje=percent((sum(PONDERA)/(sum(direc$PONDERA))),2), jerar="Dirección")
direc

```

Ingresos
```{r}
direcing <- eph3t %>% filter(JERARQUIA=="Dirección" & AGLOMERADO==12)
ingresopromdir <- direcing %>% summarise(ingresopromdir = weighted.mean(P21, PONDIIO))
ingresopromdir

direcingsex <- direcing %>% group_by(Sexo) %>% summarise("Salario promedio"=weighted.mean(P21, PONDIIO))  
direcingsex

direcingsexg <- direcing %>% group_by(Sexo) %>% summarise("Salario promedio"=weighted.mean(P21, PONDIIO), jerar="Dirección")
direcingsexg

direcingsex<- direcingsex %>% pivot_wider(names_from = Sexo, values_from="Salario promedio")
```

Brecha

```{r}
direcingsex<- direcingsex %>% summarise("Brecha directores"=percent(((Hombres-Mujeres)/Hombres),2))

direcingsexg<- direcingsexg %>% mutate(brecha= direcingsex %>% pull("Brecha directores"))
direcingsexg
```
### CUENTA PROPIA
Cantidad personas

```{r}
cp <- eph3t %>% filter(JERARQUIA=="Cuentapropia" & AGLOMERADO==12)
cp <- cp %>% group_by(Sexo) %>% summarise(porcentaje=percent((sum(PONDERA)/(sum(cp$PONDERA))),2), jerar="Cuentapropia")
cp

```

Ingresos
```{r}
cping <- eph3t %>% filter(JERARQUIA=="Cuentapropia" & AGLOMERADO==12)
ingresopromcp <- cping %>% summarise(ingresopromcp = weighted.mean(P21, PONDIIO))
ingresopromcp

cpingsex <- cping %>% group_by(Sexo) %>% summarise("Salario promedio"=weighted.mean(P21, PONDIIO))  
cpingsex

cpingsexg <- cping %>% group_by(Sexo) %>% summarise("Salario promedio"=weighted.mean(P21, PONDIIO), jerar="Cuentapropia")
cpingsexg

cpingsex<- cpingsex %>% pivot_wider(names_from = Sexo, values_from="Salario promedio")
```

Brecha

```{r}
cpingsex<- cpingsex %>% summarise("Brecha Cuentapropia"=percent(((Hombres-Mujeres)/Hombres),2))

cpingsexg<- cpingsexg %>% mutate(brecha=cpingsex %>% pull("Brecha Cuentapropia")) 
cpingsexg
```

### TRABAJADORES ASALARIADOS
Cantidad personas
```{r}
tras <- eph3t %>% filter(JERARQUIA=="Trabajadores\nAsalariados" & AGLOMERADO==12)
tras <- tras %>% group_by(Sexo) %>% summarise(porcentaje=percent((sum(PONDERA)/(sum(tras$PONDERA))),2), jerar="Trabajadores\nAsalariados")
tras
```




Ingresos

```{r}
trasing <- eph3t %>% filter(JERARQUIA=="Trabajadores\nAsalariados" & AGLOMERADO==12)
ingresopromtras <- trasing %>% summarise(ingresopromtras = weighted.mean(P21, PONDIIO))
ingresopromtras

trasingsex <- trasing %>% group_by(Sexo) %>% summarise("Salario promedio"=weighted.mean(P21, PONDIIO))  
trasingsex

trasingsexg <- trasing %>% group_by(Sexo) %>% summarise("Salario promedio"=weighted.mean(P21, PONDIIO), jerar="Trabajadores\nAsalariados")  
trasingsexg

trasingsex<- trasingsex %>% pivot_wider(names_from = Sexo, values_from="Salario promedio")
```

Brecha
```{r}
trasingsex<- trasingsex %>% summarise("Brecha Trabajadores Asalariados"=percent(((Hombres-Mujeres)/Hombres),2))

trasingsexg<- trasingsexg %>% mutate(brecha=trasingsex %>% pull("Brecha Trabajadores Asalariados"))
trasingsexg
```
### Gráfico jerarquias

## Gráfico brechas de ingreso por jerarquia
```{r warnings=FALSE}
library(ggalt)
jerarg<- bind_rows(jefingsexg, direcingsexg, cpingsexg,trasingsexg)
jerarg<- jerarg %>%  pivot_wider (names_from = Sexo, values_from="Salario promedio")


jerarg<- jerarg %>% mutate(x= if_else(condition=Hombres>Mujeres,true = ((Hombres-Mujeres)/2+Mujeres), false = (Mujeres-Hombres)/2+Hombres))

jerarg<- jerarg %>% mutate(brecha= glue("<span style>**{brecha}**</span>"))

jerarg$jerar<- factor(jerarg$jerar,levels = c("Cuentapropia","Trabajadores\nAsalariados","Jefes","Dirección"))

grafico_a<-  jerarg %>% ggplot( mapping = aes(y=jerar, group=jerar))   +  geom_dumbbell( aes(x=Mujeres,xend=Hombres), colour_x = colores[2], colour_xend = colores[1], size_x = 3, size_xend = 3) + geom_richtext(aes(x=x,y=jerar, label=brecha), position = position_nudge(y=0.25), size=3, label.color= NA , fill=NA, family="Open Sans")  + labs(fill="", title = "Salario promedio de <span style='color: #29aee4;'>**Hombres**</span>, <span style='color: #0c8136;'>**Mujeres**</span> y <span style>**brecha salarial**</span> s/ jerarquía", subtitle = "Tercer trimestre 2020", caption = "")+ ylab("") + xlab("")+ scale_x_continuous(n.breaks = 8, labels=scales::dollar_format())+theme(axis.title = element_text(), axis.text = element_text(color = "BLACK"), legend.position = "right", title = element_text(), panel.grid.major = element_blank(), legend.text = element_text(), panel.background = element_blank()) 
grafico_a  + scale_fill_manual(values = colores, aesthetics = "color")  + labs(color="") + theme(legend.key = element_blank(), panel.grid.major.y =  element_line(colour = "BLACK", linetype = "dotted"), axis.text.y = element_text(hjust = 0), plot.title.position = "plot", plot.title = element_markdown(), text = element_text(family = "Open Sans")) 
#ggsave("brechasjerarquia.svg")

```

## Gráfico de composición por sexo por jerarquia

```{r}
jerarcomp<- bind_rows(jefes, direc, cp,tras)
jerarcomp$jerar<- factor(jerarcomp$jerar,levels = c("Cuentapropia","Trabajadores\nAsalariados","Jefes","Dirección"))


jerarcomp %>% ggplot(mapping = aes(x=jerar, y=porcentaje, fill=Sexo, label=porcentaje)) + geom_col(width = 0.7, show.legend = F) + geom_text(position = position_stack(vjust=0.5), size=3, show.legend = F, family="Open Sans")+ coord_flip() + scale_fill_manual(values = colores) + labs(title = "Ocupación s/ jerarquia de <span style = 'color: #29aee4;'>**Hombres**</span> y <span style='color: #0c8136;'>**Mujeres**</span>", subtitle = "Tercer trimestre 2020", caption = "", fill="") + xlab("") + ylab("%") + theme(title = element_text( size=10), text = element_text(size=9, family = "Open Sans") , panel.background = element_blank(),  axis.ticks = element_blank(), aspect.ratio = 1/6, plot.title = element_markdown(), plot.title.position = "plot", axis.text = element_text(color = "BLACK"), plot.background = element_rect(fill="WHITE")) 
#ggsave("ocupacionsjerar.svg")
```


## Distribución de jerarquias
```{r}
jerarq <- eph3t %>% filter(AGLOMERADO==12 & !is.na(JERARQUIA)) %>%  group_by(JERARQUIA) %>% mutate(jerar=sum(PONDERA)) %>% ungroup()

jerarq <- jerarq %>% group_by(JERARQUIA, Sexo) %>% summarise(porcentaje=percent((sum(PONDERA)/jerar),2)) %>% unique()
jerarq
```
## Tasa de actividad económica y el trabajo de amas/os de casa (aclarar, que a diferencia del INDEC, de la población de referencia se excluyen las personas con encuesta individual no realizada) (grafico en infografia)

```{r}
###Tasa de actividad
###Mujeres 
actividadm <- eph3t %>% filter(AGLOMERADO==12 & Sexo=="Mujeres" & ESTADO!=0)
actividadm <- actividadm %>% group_by(activo=PEA) %>% summarise("Tasa de actividad"=sum(PONDERA) / sum(actividadm$PONDERA), clase="Mujeres")
actividadm #1=0.30

###Hombres
actividadh <- eph3t %>% filter(AGLOMERADO==12 & Sexo=="Hombres" & ESTADO!=0)
actividadh <- actividadh %>% group_by(activo=PEA) %>% summarise("Tasa de actividad"=sum(PONDERA) / sum(actividadh$PONDERA), clase="Hombres")
actividadh #0.41
##Total
actividad <- eph3t %>% filter(AGLOMERADO==12)
actividad<- actividad %>% group_by(activo=PEA)  %>% summarise("Tasa de actividad"=sum(PONDERA)/sum(actividad$PONDERA), clase="Total")
actividad

###Incluyendo amas/os de casa###
eph3t <- eph3t %>% mutate(ACTIV = case_when(ESTADO==3 & CAT_INAC==4 ~ 1,
                                            ESTADO==3 & CAT_INAC %in% c(1,2,3, 5, 6, 7) ~ 0,
                                            ESTADO==4 ~ 0,
                                            ESTADO==1 ~ 1,
                                            ESTADO==2 ~ 1) )

table(eph3t$PEA) #ACTIVOS=14366
table(eph3t$CAT_INAC) #amas de casa=3519
table(eph3t$ACTIV) #ACTIVOS=17885

###Tasa de actividad
###Mujeres 
actividmsd <- eph3t %>% filter(AGLOMERADO==12 & Sexo=="Mujeres" & ESTADO!=0)
actividmsd <- actividmsd %>% group_by(activo=ACTIV) %>% summarise("Tasa de actividad"=sum(PONDERA) / sum(actividmsd$PONDERA), clase="Mujeres incluyendo\nServicio Doméstico")
actividmsd #1= 0.46

###Hombres
actividhsd <- eph3t %>% filter(AGLOMERADO==12 & Sexo=="Hombres" & ESTADO!=0)
actividhsd <- actividhsd %>% group_by(activo=ACTIV) %>% summarise("Tasa de actividad"=sum(PONDERA) / sum(actividhsd$PONDERA),clase="Hombres incluyendo\nServicio Doméstico")
actividhsd #0.49

tasaactividad<-bind_rows(actividadh,actividadm, actividhsd,actividmsd)
tasaactividad<- tasaactividad %>% filter(activo==1)
```

## Gráfico de tasa de actividad
```{r}
tasaactividad$clase<- factor(tasaactividad$clase, levels = c("Hombres", "Mujeres", "Hombres incluyendo\nServicio Doméstico","Mujeres incluyendo\nServicio Doméstico"))
ggplot(tasaactividad, aes(fill = clase, ymax = `Tasa de actividad`, ymin = 0, xmax = 2, xmin = 1)) +
 geom_rect(aes(ymax=1, ymin=0, xmax=2, xmin=1), fill ="LIGHT GRAY") +
 geom_rect() + 
 coord_polar(theta = "y",start=-pi/2) + xlim(c(0, 2)) + ylim(c(0,2)) +
 geom_text(aes(x = 0, y = 0, label = percent(`Tasa de actividad`,2)), size=5, family="Open Sans") +
 geom_text(aes(x=1.5, y=1.5, label= clase), size=3.5, family="Open Sans") + 
 facet_wrap(~clase, ncol = 4) +
  labs(title = "Tasa de actividad por sexo", subtitle = "Tercer trimestre 2020", caption = "Fuente: EPH-INDEC", fill="")+
 theme_void() +
 scale_fill_manual(values = colores) +
 scale_colour_manual(values =colores) +
 theme(strip.background = element_blank(),
 strip.text.x = element_blank(), plot.title.position = "plot", text=element_text(family="Open Sans")) +
 guides(fill=FALSE) +
 guides(colour=FALSE)

#ggsave("tasaactividad2.svg", height =6, width = 8,units = "cm")

```

## Hogares con Jefe de Hogar mujer (revisar el tema de los rangos de edad)

```{r}
jefesdh <- eph3t %>% filter(AGLOMERADO==12 & JEFE==1 & CH06<=54 & CH06>=16)
jefesdh <- jefesdh %>% group_by(Sexo) %>% summarise(porcentaje=formattable::percent((sum(PONDERA) / sum(jefesdh$PONDERA)),2))
jefesdh


#Hogar mono/bi parental
#Lo que tengo que hacer es ver el porcentaje de hogares con Jefatura de Hogar femenina 
#dependiendo del tipo de hogar. Crear variable para tipo de hogar y ver por Sexo. 
#“Hogar Monoparental”: hogar sin cónyuge presente; 
#“Hogar Biparental”: hogar con jefe y cónyuge presentes; 
#“Hogar Unipersonal”: hogar compuesto por un jefe de hogar, que no esta casasdo/unido y no tiene hijos.


eph3t <- eph3t %>% group_by(AGLOMERADO,CODUSU, NRO_HOGAR) %>% mutate(hijosxhogar=sum(HIJO)) %>% ungroup()

#Biparental con hijos
jefbiparental <- eph3t %>% filter(AGLOMERADO==12 & CH03==1 & CH07%in% c(1,2)  & hijosxhogar>=1 & CH06<=54 & CH06>=16)
jefbiparental <- jefbiparental %>% group_by(Sexo) %>% summarise(porcentaje=formattable::percent((sum(PONDERA)/sum(jefbiparental$PONDERA)),2), clase="Biparental\ncon hijos")
jefbiparental

#Biparental sin hijos
jefbiparentalsh <- eph3t %>% filter(AGLOMERADO==12 & CH03==1 & CH07%in% c(1,2)  & hijosxhogar==0 & CH06<=54 & CH06>=16)
jefbiparentalsh <- jefbiparentalsh %>% group_by(Sexo) %>% summarise(porcentaje=formattable::percent((sum(PONDERA)/sum(jefbiparentalsh$PONDERA)),2), clase="Biparental\nsin hijos")
jefbiparentalsh

#Monoparental UNA LOCURA!!!!
jefmonoparental <- eph3t %>% filter(AGLOMERADO==12 & CH03==1 & CH07%in% c(3,4,5)  & hijosxhogar>=1 & CH06<=54 & CH06>=16)
jefmonoparental <- jefmonoparental %>% group_by(Sexo) %>% summarise(porcentaje=formattable::percent((sum(PONDERA)/sum(jefmonoparental$PONDERA)),2), clase="Monoparental")
jefmonoparental

#Otros
jefunipersonal <- eph3t %>% filter(AGLOMERADO==12 & CH03==1 & CH07%in% c(3,4,5) & hijosxhogar==0 &  CH06<=54 & CH06>=16)
jefunipersonal <- jefunipersonal %>% group_by(Sexo) %>% summarise(porcentaje=formattable::percent((sum(PONDERA)/sum(jefunipersonal$PONDERA)),2), clase="Otros")
jefunipersonal

jefaturaxclase<- bind_rows(jefbiparental,jefbiparentalsh,jefmonoparental,jefunipersonal)
jefaturaxclase$porcentaje<- as.numeric(jefaturaxclase$porcentaje)
```
### Gráfico tipo de hogares y jefatura por sexo
```{r}
jefaturaxclase %>% ggplot(mapping=aes(x=clase, y=porcentaje, fill=Sexo, label=formattable::percent(porcentaje,1))) + geom_col(position = "fill", width = 0.60, show.legend = F) +
  geom_text(position = position_stack(vjust=0.5), size=3, show.legend = F) + scale_fill_manual(values = colores) + labs(title = "Jefatura de hogar de <span style = 'color: #29aee4;'>**Hombres**</span> y <span style='color: #0c8136;'>**Mujeres**</span> por tipo de hogar", subtitle = "Tercer trimestre 2020", caption = "", fill="") + xlab("") + ylab("%") + theme(title = element_text( size=10),  legend.position = "right" , legend.text = element_text(size=8), text = element_text(family="Open Sans",size=9) , panel.background = element_blank(),  axis.ticks = element_blank(), aspect.ratio = 1.16  , axis.text = element_text(color="BLACK"), plot.title = element_markdown(), plot.title.position = "plot") 



```

## Distribución de las modalidades de jefatura femenina (REVISION, vemos si aporta...)

```{r}
eph3t <- eph3t %>% mutate(jfemenina = case_when(CH03==1 & CH07%in% c(3,4,5)  & hijosxhogar>=1 & CH04==2 ~ "hmonoparental", 
                                                CH03==1 & CH07%in% c(1,2)  & hijosxhogar>=1 & CH04==2 ~"hbiparentalch",
                                                CH03==1 & CH07%in% c(1,2)  & hijosxhogar==0 & CH04==2 ~ "hbiparentalsh",
                                                CH03==1 & CH07%in% c(3,4,5) & hijosxhogar==0 & CH04==2 ~ "hunipersonal"))


jefaturafem <- eph3t %>% filter(AGLOMERADO==12 & !is.na(jfemenina) & CH06<=54 & CH06>=16)
jefaturafem <- jefaturafem %>% group_by(jfemenina) %>%  summarise(porcentaje=formattable::percent((sum(PONDERA)/sum(jefaturafem$PONDERA)),2))
jefaturafem


```
## Jefatura de hogar femenina y jefatura económica femenina en hogares biparentales

```{r}
#jefatura económica: la mujer contribuye con más del 50% del ingreso laboral familiar total (tomando en cuenta solamente los aportes de los cónyuges).

hogbiparental <- eph3t %>% filter(AGLOMERADO==12 & CH03%in% c(1,2) & CH07 %in%  c(1,2) & CH06<=54 & CH06>=16 & P21!=-9)  


hogbiparental <- hogbiparental %>% group_by(AGLOMERADO,CODUSU, NRO_HOGAR) %>% mutate(ingresofam=sum(P21)) %>% ungroup()

#view(hogbiparental$ingresofam)
#table(hogbiparental$CH03)

hogbiparental <- hogbiparental %>% mutate(particip = P21 / ingresofam)

jefatura <-hogbiparental %>% filter(!is.na(particip))
jefatura <- jefatura %>% mutate(jefaturaeco = case_when(particip>=0.5 ~1,
                                                                 particip<0.5 ~0),
                                         jefehogar = case_when(CH03==1 ~ 1, 
                                                               TRUE ~0))
jefatura<- jefatura %>% mutate(matrizjefa=case_when(jefaturaeco==1 & jefehogar==1 ~ "Jefe de Hogar y Jefe económico",
                                                    jefaturaeco==1 & jefehogar==0 ~ "Jefe económico y NO Jefe de Hogar",
                                                    jefaturaeco==0 & jefehogar==1 ~ "Jefe de Hogar y NO Jefe económico",
                                                    jefaturaeco==0 & jefehogar==0 ~ "Ni Jefe económico Ni Jefe de hogar"))

jefaturaecon <- jefatura %>% filter(jefaturaeco==1)
jefaturaecon <- jefaturaecon %>% group_by(Sexo) %>% summarise(porcentaje=formattable::percent((sum(PONDERA)/sum(jefaturaecon$PONDERA)),2))
jefaturaecon

jefaturahogar <- jefatura %>% filter(jefehogar==1)
jefaturahogar <- jefaturahogar %>% group_by(Sexo) %>% summarise(porcentaje=formattable::percent((sum(PONDERA)/sum(jefaturahogar$PONDERA)),2))
jefaturahogar

matrizjefaH <- jefatura %>% filter(Sexo=="Hombres")

matrizjefaH <- matrizjefaH %>% group_by(matrizjefa) %>% summarise(Hombres=formattable::percent((sum(PONDERA)/sum(matrizjefaH$PONDERA)),2))
matrizjefaH

matrizjefaM <- jefatura %>% filter(Sexo=="Mujeres")

matrizjefaM <- matrizjefaM %>% group_by(matrizjefa) %>% summarise(Mujeres=formattable::percent((sum(PONDERA)/sum(matrizjefaM$PONDERA)),2))
matrizjefaM


matrizdef<- left_join(matrizjefaH,matrizjefaM)
matrizdef


```
## Gráfico de matriz
```{r}
loadfonts(device="win", quiet = T)
ggplot(matrizjefaM, aes(fill = matrizjefa, ymax = Mujeres, ymin = 0, xmax = 2, xmin = 1)) +
 geom_rect(aes(ymax=1, ymin=0, xmax=2, xmin=1), fill =gradiente[1] , color="BLACK") +
 geom_rect(aes(ymax=0.5, ymin=0, xmax=1.5, xmin=1), fill =gradiente[2], color="BLACK") +
  geom_rect(aes(ymax=1, ymin=0.5, xmax=2, xmin=1.5), fill=gradiente[4], color="BLACK") +
   geom_rect(aes(ymax=1, ymin=0.5, xmax=1.5, xmin=1), fill=gradiente[3], color="BLACK") +
  geom_richtext(aes(x=1.25, y=0.75), family="Open Sans", size=5, label.color=NA, fill=NA, label=matrizjefaM %>% filter(matrizjefa=="Jefe de Hogar y Jefe económico") %>% pull()) +
  geom_richtext(aes(x=1.75, y=0.75),  family="Open Sans",size=5,label.color=NA, fill=NA, label=matrizjefaM %>% filter(matrizjefa=="Jefe de Hogar y NO Jefe económico") %>% pull()) +
  geom_richtext(aes(x=1.25, y=0.25),family="Open Sans", size=5,label.color=NA, fill=NA, label=matrizjefaM %>% filter(matrizjefa=="Jefe económico y NO Jefe de Hogar") %>% pull()) +
  geom_richtext(aes(x=1.75, y=0.25), family="Open Sans", size=5,label.color=NA, fill=NA, label=matrizjefaM %>% filter(matrizjefa=="Ni Jefe económico Ni Jefe de hogar") %>% pull()) +
  annotate("text",x=0.90, y =0.75, label= "Jefe de\nHogar", family="Open Sans") +
    annotate("text",x=0.90, y =0.25, label= "NO Jefe\nde Hogar", family="Open Sans") + 
        annotate("text",x=1.25, y =1.10, label= "Jefe\neconómico", family="Open Sans") +
           annotate("text",x=1.75, y =1.10, label= "NO Jefe\neconómico", family="Open Sans") +
  xlab("") + ylab("" )+
  labs(title = "Jefatura de hogar y jefatura económica de las mujeres", subtitle = "Tercer trimestre 2020", caption = "", fill="")+
  theme(panel.background = element_blank(),axis.text = element_blank(), axis.ticks=element_blank(), plot.title.position = "plot", title = element_text(face="bold"),text = element_text(family = "Open Sans")) + xlim(c(.8,2.3))


#ggsave("plot1.svg")

```

## Composición por quintiles del ingreso laboral P21

```{r}

quintil<- eph3t %>% filter(AGLOMERADO==12 & P21!=-9 & ESTADO==1 & PP3E_TOT>0) %>% mutate(ingxhor=P21/(PP3E_TOT*4))  %>% mutate(quintil=as.numeric(cut(ingxhor,wtd.quantile(ingxhor,weights = PONDIIO, probs = seq(0,1,length=6), na.rm = T),include.lowest = T)))

table(quintil$quintil)

#Primer quintil
quintil1 <- quintil %>% filter(quintil==1)
quintil1 <- quintil1 %>% group_by(Sexo) %>% summarise(porcentaje=sum(PONDIIO)/sum(quintil1$PONDIIO), quintil=1)
quintil1

#Segundo quintil

quintil2 <- quintil %>% filter(quintil==2)
quintil2 <- quintil2 %>% group_by(Sexo) %>% summarise(porcentaje=sum(PONDIIO)/sum(quintil2$PONDIIO), quintil=2)
quintil2

#Tercer quintil
quintil3 <- quintil %>% filter(quintil==3)
quintil3 <- quintil3 %>% group_by(Sexo) %>% summarise(porcentaje=sum(PONDIIO)/sum(quintil3$PONDIIO), quintil=3)
quintil3

#Cuarto quintil
quintil4 <- quintil %>% filter(quintil==4)
quintil4 <- quintil4 %>% group_by(Sexo) %>% summarise(porcentaje=sum(PONDIIO)/sum(quintil4$PONDIIO), quintil=4)
quintil4

#Quinto quintil
quintil5 <- quintil %>% filter(quintil==5)
quintil5 <- quintil5 %>% group_by(Sexo) %>% summarise(porcentaje=sum(PONDIIO)/sum(quintil5$PONDIIO), quintil=5)
quintil5

quintilestot<- bind_rows(quintil1,quintil2, quintil3, quintil4,quintil5)
quintilestot<- quintilestot %>% mutate(cantidad=round(porcentaje*100,0))
quintilestot
```
## Gráfico de quintiles y composicion
```{r}
quintilestot %>% ggplot(mapping=aes(fill=Sexo,values = cantidad)) + geom_waffle(size=.20, n_rows = 5,flip=TRUE, show.legend = F) + facet_wrap(~quintil, nrow=1, strip.position = "bottom") + labs(fill="", title = "Composición por quintiles de <span style = 'color: #29aee4;'>**Hombres**</span> y <span style='color: #0c8136;'>**Mujeres**</span>", subtitle = "Segundo trimestre 2020", caption = "Fuente: EPH-INDEC")+ theme_minimal(base_family = "Open Sans") + xlab("quintiles") + scale_fill_manual(values = colores)  +
  theme(panel.grid = element_blank(), axis.ticks.y = element_blank(), axis.text.y = element_blank(), axis.text.x = element_blank(), plot.title = element_markdown(), plot.title.position = "plot", axis.title = element_blank()) 
```


## Condiciones laborales de las trabajadoras del servicio domestico (Va a ser un dato nomas, sin grafico)

```{r}
#Trabajadoras del servicio domestico:5446
serviciodom <- eph3t %>% filter (AGLOMERADO==12 & PP04B1==1 & Sexo=="Mujeres")

#Condiciones laborales
#Vacaciones pagas
serviciodom %>%  group_by(Vacaciones) %>% summarise((sum(PONDERA)/sum(serviciodom$PONDERA)), sum(PONDERA))

#Percibe aguinaldo?
serviciodom %>% group_by(Aguinaldo) %>% summarise((sum(PONDERA)/sum(serviciodom$PONDERA)), sum(PONDERA))

#Posee dias pagos por enfermedad?
serviciodom %>% group_by(Diasporenfermedad) %>% summarise((sum(PONDERA)/sum(serviciodom$PONDERA)), sum(PONDERA))

#Obra social 
serviciodom %>% group_by(Obrasocial) %>% summarise((sum(PONDERA)/sum(serviciodom$PONDERA)), sum(PONDERA))

#Descuento jubilatorio
serviciodom %>% group_by(Descuentojubilatorio) %>% summarise((sum(PONDERA)/sum(serviciodom$PONDERA)), sum(PONDERA))
```




# Ingreso promedio según categoría ocupacional y participación laboral de hombres y mujeres y tasa de feminización.

```{r}
tabla1<- eph3t %>% filter(AGLOMERADO==12 & P21!=-9 & P21!=0 & ESTADO==1) %>%  group_by(SECTOR_ACTG) %>% summarise(total=sum(PONDERA), "Ingreso promedio"=weighted.mean(P21,PONDIIO), "Total Mujeres"=sum(PONDERA[Sexo=="Mujeres"]), "Total de Hombres"=sum(PONDERA[Sexo=="Hombres"]), "Ingreso promedio Mujeres"=case_when(!is.na(weighted.mean(P21[Sexo=="Mujeres"],PONDIIO[Sexo=="Mujeres"]))~weighted.mean(P21[Sexo=="Mujeres"],PONDIIO[Sexo=="Mujeres"]),is.na(weighted.mean(P21[Sexo=="Mujeres"],PONDIIO[Sexo=="Mujeres"]))~0), "Ingreso promedio Hombres"=case_when(!is.na(weighted.mean(P21[Sexo=="Hombres"],PONDIIO[Sexo=="Hombres"]))~weighted.mean(P21[Sexo=="Hombres"],PONDIIO[Sexo=="Hombres"]),is.na(weighted.mean(P21[Sexo=="Hombres"],PONDIIO[Sexo=="Hombres"]))~0))

tabla1<- tabla1 %>% mutate("Brecha de ingreso"=percent((`Ingreso promedio Hombres`-`Ingreso promedio Mujeres`)/`Ingreso promedio Hombres`), "Tasa de feminización"=percent(`Total Mujeres`/(`Total Mujeres`+`Total de Hombres`)))

tabla1 <- tabla1 %>% filter(!is.na(SECTOR_ACTG)) %>% arrange(`Tasa de feminización`)
tabla1


```

### Ingreso Promedio por hora y tasa de feminzación

```{r}
tabla1<- eph3t %>% filter(AGLOMERADO==12 & P21!=-9 & P21!=0 & HORASSEM!=0) %>% mutate(inxhor=((P21)/(PP3E_TOT*4))) %>%   group_by(SECTOR_ACTG) %>% summarise(total=sum(PONDERA), "Ingreso promedio"=weighted.mean(inxhor,PONDIIO), "Total Mujeres"=sum(PONDERA[Sexo=="Mujeres"]), "Total de Hombres"=sum(PONDERA[Sexo=="Hombres"]), "Ingreso promedio Mujeres"=case_when(!is.na(weighted.mean(inxhor[Sexo=="Mujeres"],PONDIIO[Sexo=="Mujeres"]))~weighted.mean(inxhor[Sexo=="Mujeres"],PONDIIO[Sexo=="Mujeres"]),is.na(weighted.mean(inxhor[Sexo=="Mujeres"],PONDIIO[Sexo=="Mujeres"]))~0), "Ingreso promedio Hombres"=case_when(!is.na(weighted.mean(inxhor[Sexo=="Hombres"],PONDIIO[Sexo=="Hombres"]))~weighted.mean(inxhor[Sexo=="Hombres"],PONDIIO[Sexo=="Hombres"]),is.na(weighted.mean(inxhor[Sexo=="Hombres"],PONDIIO[Sexo=="Hombres"]))~0))

tabla1<- tabla1 %>% mutate("Brecha de ingreso"=formattable::percent((`Ingreso promedio Hombres`-`Ingreso promedio Mujeres`)/`Ingreso promedio Hombres`), "Tasa de feminización"=formattable::percent(`Total Mujeres`/(`Total Mujeres`+`Total de Hombres`)))

tabla1

```





```{r}
tabla1 %>% filter(!is.na(SECTOR_ACTG)) %>% ggplot(mapping=aes(x= `Tasa de feminización`, y=`Ingreso promedio`, label=SECTOR_ACTG)) + geom_point(aes(size=total, colour=`Tasa de feminización`),alpha=0.7, show.legend = F) +scale_color_gradient(low=colores[1], high=colores[3])+  geom_hline(linetype="dotted",yintercept=(median(tabla1$`Ingreso promedio`))) + geom_vline(linetype="dotted",xintercept =median(tabla1$`Tasa de feminización`)) + ggrepel::geom_text_repel(size=2) +labs(fill="", title = "Tasa de feminización e ingreso por hora promedio por sector de actividad", subtitle = "Tercer trimestre 2020", caption = "Fuente: EPH-INDEC")+  theme(text=element_text(family="Open Sans"),panel.grid = element_blank(),  axis.title = element_text(), axis.line = element_line(), plot.title.position = "plot", axis.text = element_text(family = "Open Sans", color="BLACK"), panel.background = element_blank())



```



## Diferencia entre horas trabajadas de mujeres y hombres por quintil de ingreso
```{r}
tabla2<-eph3t %>% filter(AGLOMERADO==12 & ESTADO==1) %>%  mutate(quintil=as.numeric(cut(IPCF,wtd.quantile(IPCF,weights = PONDIH, seq(0,1,length=6),na.rm = T),include.lowest = T)))
  
tabla2b<- tabla2 %>% filter(!is.na(HORASSEM)) %>%  group_by(quintil, Sexo) %>% summarise("Horas trabajadas en promedio"=weighted.mean(HORASSEM,weights = PONDERA), sum(PONDERA), ds=sqrt(var(HORASSEM)))
tabla2<- tabla2 %>% filter(!is.na(HORASSEM)) %>%  group_by(quintil, Sexo) %>% summarise("Horas trabajadas en promedio"=weighted.mean(HORASSEM,weights = PONDERA))
  
tabla2<- tabla2 %>% pivot_wider(names_from = Sexo,values_from=`Horas trabajadas en promedio`) %>% mutate(Brecha=(Hombres-Mujeres)*5)
brecha<- tabla2 %>% select(quintil, Brecha) 

grafico2<- tabla2 %>% select(-Brecha) %>%  pivot_longer(-quintil)
grafico2 <- left_join(grafico2, brecha)
grafico2 %>% ggplot(mapping=aes(x=quintil, y=value, fill=name))+ 
geom_col(position = "dodge", show.legend = F) + geom_point(aes(x=quintil, y=Brecha),show.legend = F , shape=15 ) + scale_y_continuous("Horas trabajadas en Promedio", sec.axis = sec_axis(~./5, name = "Brecha",breaks = c(seq(0,15, by=2))))  + labs(fill="", title = "Horas trabajadas en promedio de <span style = 'color: #29aee4;'>**Hombres**</span> y <span style='color: #0c8136;'>**Mujeres**</span> por quintil de IPCF", subtitle = "Tercer trimestre 2020", caption = "")+ xlab("Quintil IPCF") + theme(text=element_text(family="Open Sans"),axis.title = element_text(), legend.position = "bottom", panel.grid.major = element_blank(), plot.title = element_markdown(), plot.title.position = "plot", panel.background = element_blank(), axis.text = element_text(colour = "BLACK", family="Open Sans"), aspect.ratio = 0.5) + scale_fill_manual(values=colores) + geom_hline(aes(yintercept=0), color="BLACK", size=0.5, alpha=1)

ggsave("horastrabxquintil.svg")
```
## Brecha de participación laboral y de participación por horas con respecto al nivel educativo.
```{r}
tabla3<- eph3t %>% filter(AGLOMERADO==12) %>% filter(ESTADO==1) %>% group_by(niveled,Sexo) %>% summarise(Ocupados=sum(PONDERA), horas=weighted.mean(HORASSEM, PONDERA))
tabla3<- tabla3 %>% pivot_wider(names_from = Sexo, values_from=c(Ocupados,horas ))
tabla3<- tabla3 %>% mutate("Brecha ocupación"=formattable::percent((Ocupados_Hombres- Ocupados_Mujeres)/Ocupados_Hombres,digits = 2), "Brecha horaria"=formattable::percent((horas_Hombres- horas_Mujeres)/ horas_Hombres, digits = 2))
tabla3 <- tabla3 %>% select(niveled,`Brecha ocupación`,`Brecha horaria`)
grafico3<- tabla3 %>% pivot_longer(-niveled)


grafico3
grafico3 %>% ggplot(mapping=aes(x=niveled, y=value, fill=name, label=value)) + geom_col(position = "dodge", show.legend = F) + geom_text(position = position_dodge(width = 1), size=3 , vjust=1.5) + labs(fill="", title ="Brecha <span style='color: #29aee4;'>**Horaria**</span> y <span style='color: #0c8136;'>**Ocupacional** </span> por nivel educativo", subtitle = "Tercer trimestre 2020", caption = "")+ xlab("") + ylab("%")  + theme(text=element_text(family="Open Sans", colour = "BLACK"),axis.title = element_text(), legend.position = "bottom", axis.text = element_text(color = "BLACK", family="Open Sans"), panel.background = element_blank(), plot.title = element_markdown(), plot.title.position = "plot", aspect.ratio = 0.6)  + scale_fill_manual(values=colores)  
ggsave("brechahorayocupxnivel.svg")
#para bajar las etiquetas+ scale_x_discrete(guide = guide_axis(n.dodge = 2))


```

## Tasa de fecunidad por quintil y nivel educativo

```{r}
porquintil<-eph3t %>% filter(AGLOMERADO==12) %>%  mutate(quintil=as.numeric(cut(IPCF,wtd.quantile(IPCF,weights = PONDIH, seq(0,1,length=6),na.rm = T),include.lowest = T)))

porquintil<- porquintil %>%  group_by(CODUSU,NRO_HOGAR, AGLOMERADO) %>%  mutate(hijosxhog=sum(PONDERA[CH03==3 & CH06<=16])) %>% ungroup()
porquintil<- porquintil  %>% filter(Sexo=="Mujeres" & CH03 %in% c(1,2))
porquintil<- porquintil %>% filter(CH06>=18 & CH06<=50)
grafico4<- porquintil %>% group_by(quintil) %>% summarise(sum(hijosxhog)/sum(PONDERA))
grafico4<- grafico4 %>% rename("Hijos por mujer"=`sum(hijosxhog)/sum(PONDERA)`)

grafico4 %>% ggplot(mapping=aes(x=quintil, y=`Hijos por mujer`)) + geom_segment(aes(x=quintil, xend=quintil, y=0, yend=`Hijos por mujer`), size=1.5, color=colores[1]) + geom_point( color=colores[2], size=3, alpha=1, stroke=2)+ labs(fill="", title ="Cantidad de hijos por Mujer por quintil de IPCF", subtitle = "Segundo trimestre 2020", caption = "Fuente: EPH-INDEC")+ xlab("Quintiles IPCF") + ylab("Cantidad de Hijos por Mujer") + theme(axis.title = element_text(),panel.background = element_blank(), plot.title.position = "plot" ,axis.text = element_text(color="BLACK"),  legend.position = "bottom", panel.grid.major.x = element_blank(),  title = element_text())  + coord_flip()


porniveled<-eph3t %>% filter(AGLOMERADO==12) %>%   group_by(CODUSU,NRO_HOGAR, AGLOMERADO) %>%  mutate(hijosxhog=sum(PONDERA[CH03==3 & CH06<=16])) %>% ungroup()

porniveled<-porniveled  %>% filter(Sexo=="Mujeres" & CH03 %in% c(1,2))
porniveled<- porniveled %>% filter(CH06>=18 & CH06<=50)
porniveled %>% group_by(niveled) %>%  summarise(sum(hijosxhog)/sum(PONDERA))

grafico5 <- porniveled %>%  group_by(niveled) %>%  summarise(sum(hijosxhog)/sum(PONDERA))
grafico5 <- grafico5 %>% rename("Hijos por mujer"=`sum(hijosxhog)/sum(PONDERA)`, "Nivel educativo"=niveled)

grafico5 %>% ggplot(mapping=aes(x=`Nivel educativo`, y=`Hijos por mujer`)) + geom_segment(aes(x=`Nivel educativo`, xend=`Nivel educativo`, y=0, yend=`Hijos por mujer`), size=1.5, color=colores[2]) + geom_point(color=colores[1], size=5, alpha=1)  + labs(fill="", title ="Cantidad de hijos por Mujer por nivel educativo", subtitle = "Segundo trimestre 2020", caption = "Fuente: EPH-INDEC")+ xlab("") + ylab("Cantidad de Hijos por Mujer") + theme(axis.title = element_text(), legend.position = "bottom", panel.grid.major.x = element_blank(), plot.title.position = "plot", panel.background = element_blank(), axis.text = element_text(color = "BLACK"))  + coord_flip()

```
## Años de educación por Sexo
```{r}
anoseduc<- eph3t %>% filter(AGLOMERADO==12 & CH06>=18 & !is.na(aeduc)) 
anoseducarg<- eph3t %>% filter(REGION==41 & CH06>=18 & !is.na(aeduc))

anoseducexp<- splitstackshape::expandRows(dataset = anoseduc,count = "PONDERA")
sum(anoseducexp$PONDERA)

tabla4<- anoseduc %>% filter(!is.na(aeduc) & CH06>=18) %>% group_by(Sexo) %>% summarise("Años de educación promedio"=weighted.mean(aeduc, PONDERA))
tabla4

anoseducexp %>% select(Sexo,aeduc) %>%  split(.$Sexo) %>% map(summary)

anoseducexp  %>% ggplot(mapping=aes(x=Sexo, y=aeduc, fill=Sexo)) + geom_violin(show.legend = F) + geom_boxplot(width=0.05,show.legend = F)  + labs(fill="", title ="Distribución de años de educación de <span style = 'color: #29aee4;'>**Hombres**</span> y <span style='color: #0c8136;'>**Mujeres**</span>", subtitle = "Segundo trimestre 2020", caption = "Fuente: EPH-INDEC")+ xlab("") + ylab("Años de educación promedio") + theme(axis.title = element_text(), legend.position = "bottom", panel.grid.major.x = element_blank(),plot.title = element_markdown()  ,text=element_text(family="Open Sans"), plot.title.position = "plot", panel.background = element_blank()) + scale_fill_manual(values = colores)

ggsave("añoseduprom.svg", width =unit(14,"cm"), height=unit(7, "cm"))

tabla5<- anoseducarg %>% filter(!is.na(aeduc) & REGION==41 & CH06>=18) %>% group_by(AGLOMERADO2, Sexo) %>% summarise("Años de educación promedio"=weighted.mean(aeduc, PONDERA))



tabla5 %>% ggplot(mapping = aes(x=Sexo, y =`Años de educación promedio`, fill=Sexo, label=round(`Años de educación promedio`,2))) + geom_col(position = "dodge", show.legend = F) +  facet_wrap(.~AGLOMERADO2, ncol = 4) + geom_text(vjust=1) + labs(fill="", title ="Años de educación promedio de <span style = 'color: #29aee4;'>**Hombres**</span> y <span style='color: #0c8136;'>**Mujeres**</span> en el NEA", subtitle = "Segundo trimestre 2020", caption = "Fuente: EPH-INDEC")+ xlab("") + ylab("Años de educación promedio") + theme(text =element_text(family="Open Sans"),plot.title = element_markdown() ,axis.title = element_text(), legend.position = "bottom", strip.background = element_rect(fill = "WHITE", colour = "WHITE"), strip.text = element_text(face="bold"), panel.background = element_blank(), plot.title.position="plot", panel.grid.major.x = element_blank(),  axis.text.x = element_blank()) + scale_fill_manual(values = colores) 


tabla6 <- tabla5 %>% pivot_wider( names_from = Sexo, values_from= `Años de educación promedio`)
tabla6 <- tabla6 %>% mutate(brecha=percent(((Hombres - Mujeres)/Hombres),0), brechag=((Hombres - Mujeres  )*5))


#install.packages("sf")
library(sf)
library(ggplot2)
library(tmap)
library(leaflet)
library(tidyverse)
library(ggspatial)

AGLOMERADOS2<- c(tabla6$AGLOMERADO2)
lat<- c(-28.875445,-24.770868,-26.606927,-26.919922 )
long<- c(-57.727019,-60.027494,-60.399952,  -54.572082 )


coordenadas<- tibble(AGLOMERADO2=AGLOMERADOS2, lat=lat, long=long)

unzip("provincia (2).zip")
sf_provincias <- st_read('provincia.shp' )
str(sf_provincias)
NEA<- sf_provincias %>% filter(nam %in% c("Corrientes", "Misiones", "Formosa", "Chaco"))
NEA<- NEA %>% mutate(AGLOMERADO2=case_when(nam=="Corrientes" ~ "Corrientes",
                                           nam=="Chaco" ~ "Gran Resistencia",
                                           nam=="Formosa" ~ "Formosa",
                                           nam=="Misiones" ~ "Posadas"
                                           ))
NEAYDATA<- inner_join(NEA, tabla6)
NEAYDATA<- inner_join(NEAYDATA, coordenadas)
str(NEAYDATA)

 scale_fill_gradient(low="#fde0dd", high ="#c51b8a")

ggplot() + geom_sf(data=NEAYDATA, aes(fill=brecha), show.legend = T)  + geom_text(data = NEAYDATA, aes(x=long, y=lat, label=round(Mujeres,2)), color="BLACK", size=3.8, fontface="bold") + scale_fill_viridis_c(alpha = 0.85)  +  labs(title = "Años de educación promedio de las mujeres \n y brecha educacional en el NEA", subtitle = "Segundo trimestre 2020", caption = "Fuente: EPH-INDEC", fill="Brecha\nEducacional:" ) +   theme(text= element_text(family = "Open Sans"),panel.background = element_blank(), panel.grid = element_blank(), axis.title = element_blank(), legend.position = "right", axis.ticks = element_blank(), axis.text = element_blank(), plot.title.position = "plot") + annotation_scale(width_hint=0.2, location="br")


```
## Violencia Familiar

```{r}
violencia<- read_excel("VIOLENCIA.xlsx")
#unicos<- violencia %>% summarise(unique(depen))
#write.csv(unicos, file = "unicos.csv")
violencia[,10:15][violencia[,10:15]=="Sí"] <- "1"
violencia[,10:15][violencia[,10:15]=="No"] <- "0"

unicos<- read.csv("unicos.csv", header = T, sep = ";")
unicos<- unicos %>% rename(depen=unique.depen.)

violencia<- left_join(violencia, unicos)
violencia<- violencia %>% mutate(pondera=1) %>% 
  mutate(franja=case_when( edad<18 ~ "Menor a 18\naños",
                                     edad>=18 & edad<29 ~ "18 a 28\naños",
                                     edad>=29 & edad<40 ~ "29 a 39\naños",
                                     edad>=40 & edad<51 ~ "40 a 50\naños",
                                     edad>=51 & edad<62 ~ "51 a 61\naños",
                                     edad>=61 ~ "+61 años"),
         franja=factor(franja, levels = c("Menor a 18\naños","18 a 28\naños","29 a 39\naños",
                                          "40 a 50\naños","51 a 61\naños","+61 años")))

unique(violencia$relacion)
violencia$relacion<- str_replace(violencia$relacion, pattern = "cónyuge", replacement = "Cónyuge")
unique(violencia$relacion)

genero<-data.frame(unique(violencia$genero))
genero[,2]<- c("femenino","masculino","femenino", "masculino","masculino", "femenino")
genero<-  genero %>% rename(genero=unique.violencia.genero.,GENERO=V2)
violencia<- left_join(violencia, genero)
violencia<- violencia %>%  select(-c(genero,X))

level<- c("ENERO", "FEBRERO","MARZO", "ABRIL", "MAYO", "JUNIO", "JULIO", "AGOSTO", "SEPTIEMBRE")

meses<-data.frame(mes=level, mes2=c("01","02","03","04","05","06","07","08","09"))
level<- c("ENERO", "FEBRERO","MARZO", "ABRIL", "MAYO", "JUNIO", "JULIO", "AGOSTO", "SEPTIEMBRE")

violencia<-  left_join(violencia, meses)
violencia<- violencia %>% mutate(dia="01")
violencia <- violencia %>% mutate(fecha=str_c(año,mes2,dia, sep="-"))
library(lubridate)
violencia$fecha<- as_date(violencia$fecha)

porfecha<- violencia %>% group_by(fecha) %>% summarise(sum(pondera))
porfecha
```


```{r}
#Lugar del hecho (Hacer per càpita)
casospordep<-violencia %>% group_by(Departamento) %>% summarise(casos=sum(pondera))
#Relacion de la victima con el agresor
relacion2<- violencia %>% filter(GENERO=="femenino") %>% group_by(franja) %>% summarise(porcentaje=percent(sum(pondera)/sum(violencia$pondera),2))
```


```{r}
#Meses del 2020
mesesvio<- violencia %>% group_by(fecha) %>% summarise(casos=percent(sum(pondera)/sum(violencia$pondera)))
mesesvio<- mesesvio %>% mutate(pandemia=case_when(fecha<"2020-03-01"~"Medidas de ASPO inactivas",
                                                  fecha>="2020-03-01" & fecha<"2020-05-25" ~ "Medidas de ASPO elevadas",
                                                  fecha>="2020-05-25" ~ "Medidas ASPO laxas"))

relacion<- violencia %>% select(id,edad,relacion,fisica,verbal_psico,econo,sexual,restricion,ambiental,pondera,GENERO, franja,Departamento)
relacion[,4:9]<- lapply(relacion[,4:9], as.numeric)
relacion[,4:9][is.na(relacion[,4:9])]<- 0
relacion<- relacion %>% mutate(
  
  cocubino=case_when(relacion=="Concubino"~1,
  TRUE ~ 0),
  
  filial=case_when(
  relacion=="Filial"~1,
  TRUE ~ 0),
  
  expa=case_when(
  relacion=="Ex Pareja"~1,
  TRUE ~ 0),
  
  conyuge=case_when(
  relacion=="Cónyuge"~1,
  TRUE ~ 0),
  
  frat=case_when(
  relacion=="Fraternal"~1,
  TRUE ~ 0),
  
  otros=case_when(
    relacion=="Otros" ~ 1,
    TRUE ~0))
  
relacion<- relacion %>% filter(GENERO=="femenino")
relaciones<- data.frame(relacion)
relacionesctes<- relaciones %>% filter(Departamento=="Corrientes ")
```






# Casos de violencia en Corrientes Capital

## Casos de violencia por franja etaria de la víctima:
```{r}
xfranjaetaria<-relacionesctes  %>% group_by(franja) %>% summarise(porcentaje=percent(sum(pondera)/sum(relacionesctes$pondera),2)) 
xfranjaetaria
```
### Gráfico
```{r}
ggplot(xfranjaetaria, aes(fill = franja, ymax = porcentaje, ymin = 0, xmax = 2, xmin = 1)) +
 geom_rect(aes(ymax=1, ymin=0, xmax=2, xmin=1), fill ="LIGHT GRAY") +
 geom_rect() + 
 coord_polar(theta = "y",start=-pi/2) + xlim(c(0, 2)) + ylim(c(0,2)) +
 geom_text(aes(x = 0, y = 0, label = porcentaje), size=5, family="Open Sans") +
 geom_text(aes(x=1.5, y=1.5, label= franja), size=3.5, family="Open Sans") + 
 facet_wrap(~franja, ncol = 3) +
  labs(title = "Casos de violencia por edad de la victima", subtitle = "Ene-2020 a Nov-2020", caption = "Fuente: Dirección de estadística del Poder Judicial", fill="")+
 theme_void() +
 scale_fill_manual(values = colores) +
 scale_colour_manual(values =colores) +
 theme(strip.background = element_blank(),
 strip.text.x = element_blank(), plot.title.position = "plot", text=element_text(family="Open Sans")) +
 guides(fill=FALSE) +
 guides(colour=FALSE)
```
## Casos de violencia por la relacion  de la victima con el victimario:
```{r}
xrelacion<-relacionesctes  %>% group_by(relacion) %>% summarise(porcentaje=percent(sum(pondera)/sum(relacionesctes$pondera),2)) 

ggplot(xrelacion, aes(area = porcentaje , label =paste(relacion, porcentaje,sep = " | "), fill=relacion)) +
  geom_treemap(show.legend = F) + geom_treemap_text(show.legend = F,min.size = 2, family="Open Sans") + scale_fill_manual(values=colores)+ labs(title = "Casos de violencia por la relación del victimario con la victima", subtitle = "Ene-2020 a Nov-2020", caption = "Fuente: Dirección de estadística del Poder Judicial", fill="") +  theme(text = element_text(family = "Open Sans"), plot.background = element_blank()
      ,panel.grid.major = element_blank()
      ,panel.grid.minor = element_blank()
      ,panel.border = element_blank()) 

 
```


## Casos de violencia por gravedad de las lesiones:
```{r}
xgravedad<- relacionesctes %>% select(id,fisica,verbal_psico,econo, sexual,restricion,ambiental) 
xgravedad<- xgravedad %>% pivot_longer(-id)

xgravedad<-xgravedad  %>% group_by(name) %>% summarise(porcentaje=percent(sum(value)/sum(xgravedad$value),2))
xgravedad
nuevosnombres<- tibble(name=xgravedad$name, nombre=c("Violencia ambiental", "Violencia Económica", "Violencia Física", "Violencia de Restricción", "Violencia Sexual", "Violencia Verbal-Psicológica"))
xgravedad<- left_join(xgravedad,nuevosnombres)
xgravedad <- data.frame(xgravedad)

xgravedad<- xgravedad %>% arrange(porcentaje)
xgravedad<- xgravedad %>%  mutate(nombre=factor(nombre, levels = xgravedad$nombre))

xgravedad %>% ggplot(mapping=aes(x=nombre, y=porcentaje, label=porcentaje)) + geom_segment(aes(x=nombre, xend=nombre, y=0, yend=porcentaje), size=1.5, color="#428cb4") + geom_point(color="#ed3068", size=5, alpha=1)  +  labs(title = "Casos de violencia por tipo de violencia", subtitle = "Ene-2020 a Nov-2020", caption = "Fuente: Dirección de estadística del Poder Judicial", fill="")+ geom_richtext(label.color=NA, fill=NA, family="Open Sans", position = position_nudge(y=0.04)) + xlab("") + ylab("%") + theme(axis.text = element_text(color = "BLACK"), legend.position = "bottom", panel.grid.major.x = element_blank(), text=element_text(family="Open Sans"), panel.background = element_blank(), plot.title.position = "plot")  + coord_flip() + ylim(c(0,0.48))

```


```{r}
library(sf)
library(tmap)
library(tmaptools)

corrientes<- st_read("municipios_2010_geo.shp")
deparmapacorr<- read.csv("nombremapacorr.csv", header = T, sep=";")
corrientes<- full_join(corrientes, deparmapacorr)
 
corrientes<- full_join(corrientes, casospordep)

tmap_mode("plot")
tm_shape(shp=corrientes) + tm_polygons("casos", palette="YlOrRd", border.col = "BLACK", border.alpha = 0.5,title="") +tm_layout(title="Denuncias por violencia de género", title.fontface = "bold", title.size = 0.9, title.position = c("center", "top"), frame = F, inner.margins = c(0.2,0.1,0.1,.1), fontfamily = "Open Sans", legend.outside = FALSE, legend.outside.position =  "top", legend.outside.size = 0.5) +
   tm_compass(type = "8star", position = c("right", "bottom"),fontsize = 0.5) +
  tm_scale_bar(breaks = c(0, 100, 200), text.size = 1)

ggplot(data=corrientes) + geom_sf(aes(fill=casos) ) + scale_fill_viridis_c(alpha = 0.6,na.value = 0)  +  labs(title = "Casos denunciados de violencia de género", subtitle = "Enero a Octubre del 2020", caption = "Fuente: Dirección estadística Poder Judicial", fill="" ) +   theme(text= element_text(family = "Open Sans"),panel.background = element_blank(), panel.grid = element_blank(), axis.title = element_blank(), legend.position = "right", axis.ticks = element_blank(), axis.text = element_blank(), plot.title.position = "plot") 

#ggsave("mapa casos corrientes.png")

```



# Autos, motocicletas e inmuebles per cápita por sexo
```{r}
padrondefgen<- read.csv("padronexportar.csv", header = T, sep=",")
padrondefgen<- padrondefgen %>% mutate(pondera=1)
porsex<- padrondefgen %>% group_by(GENERO) %>% summarise(sum(cantidadauto),sum(cantidadmotos),sum(cantidadinmuebles), sum(pondera))
porsex<- porsex %>% mutate("Autos PC"=`sum(cantidadauto)`/`sum(pondera)`, "Motocicletas PC"=`sum(cantidadmotos)`/`sum(pondera)`, "Inmuebles PC"=`sum(cantidadinmuebles)`/`sum(pondera)`)
porsex<- porsex %>% select(-c(`sum(cantidadauto)`,`sum(cantidadmotos)`,`sum(cantidadinmuebles)`,`sum(pondera)`))
porsex<- porsex %>%  pivot_longer(-GENERO)

porsex %>%  ggplot(mapping=aes(x=GENERO, y=value, fill=GENERO, label=round(value,2))) + geom_col(show.legend = F) + facet_grid(.~name) + geom_richtext(position = position_nudge(y=0.05), fill=NA, label.color=NA, family="Open Sans") + labs(fill="", title ="Patrimonio per cápita por tipo de activo y sexo", subtitle = "Padron de contribuyentes de la MCC", caption = "Fuente: Elaboración propia en base a Padron Contribuyentes")+ xlab("") + ylab("Patrimonio per cápita") + theme(text =element_text(family="Open Sans") ,axis.title = element_text(), legend.position = "bottom", strip.background = element_blank(), panel.background = element_blank(), panel.grid.major.x = element_blank(),  title = element_text(size = 10), panel.border = element_blank(), axis.ticks = element_blank(), axis.text = element_text(color="BLACK")) + scale_fill_manual(values = colores) 
  

```



```{r}
#Trabajo con la base etnr
#Trabajo domestico no remunerado
#18 a 28 años 
trabdom <- eahutotal %>% filter(part_tdnr=="si" & edad=="18 a 28" & subdominio.x=="corrientes")
trabdom %>% group_by(Sexo) %>% summarise(percent(sum(pondera.y)/sum(trabdom$pondera.y)))

#29 A 39
trabdom2 <- eahutotal %>% filter(part_tdnr=="si" & edad=="29 a 39" & subdominio.x=="corrientes")
trabdom2 %>% group_by(Sexo) %>% summarise(percent(sum(pondera.y)/sum(trabdom2$pondera.y)))

#40 a 50
trabdom3 <- eahutotal %>% filter(part_tdnr=="si" & edad=="40 a 50" & subdominio.x=="corrientes")
trabdom3 %>% group_by(Sexo) %>% summarise(percent(sum(pondera.y)/sum(trabdom3$pondera.y)))

#51 a 61
trabdom4 <- eahutotal %>% filter(part_tdnr=="si" & edad=="51 a 61" & subdominio.x=="corrientes")
trabdom4 %>% group_by(Sexo) %>% summarise(percent(sum(pondera.y)/sum(trabdom4$pondera.y)))


#+ de 61
trabdom6 <- eahutotal %>% filter(part_tdnr=="si" & edad=="61+" & subdominio.x=="corrientes")
trabdom6 %>% group_by(Sexo) %>% summarise(percent(sum(pondera.y)/sum(trabdom6$pondera.y)))


```
```{r}
#Horas semanales de trabajo remunerado y no remunerado 
#Horas semanas trabajo remunerado
horastrabremu <- eahutotal %>% filter(estado=="Ocupado" & subdominio.x=="corrientes" & p21>0)
horastrabremu %>% group_by(Sexo) %>% summarise(mean(horassemanalestr))

#Horas semanales trabajo no remunerado
horastrabremu <- eahutotal %>% filter(estado=="Ocupado" & part_tdnr=="si" & subdominio.x=="corrientes")
horastrabremu %>% group_by(Sexo) %>% summarise(mean(horassemanalestnr))

#Horas promedio dedicadas al trabajo domestico no remunerado segun condicion de ocupacion
horastot <- eahutotal %>% filter(part_tdnr=="si" & subdominio.x=="corrientes")
horastot %>% group_by(estado, Sexo) %>% summarise(mean(tiempo_tdnr))


```




